# 往来款核销

提问人：wx_5d67dd711301 时间：2020-02-09 20:55:30
A公司是B公司的子公司，A公司账面挂账应付B公司款项 200 万元， 2019 年A公司注销，无力偿还B公司款项，注销时该部分款项并未缴纳企业所得税。
B公司 2019 年账务处理，将应收A公司的款项 200 万元核销，进入未分配利润。请教一下各位，B公司核销该部分款项，能否在 2019 年损益表反映，能否税前扣除？谢谢

回答人：chenyiwei
B公司（母公司、债权人）对于子公司清算注销时无法收回的债权应计入投资收益处理，不应直接冲减B公司自身的权益。